【裁判字號】    97,交簡上,254
【裁判日期】    971118
【裁判案由】    公共危險
【裁判全文】
臺灣板橋地方法院刑事判決           97年度交簡上字第254號
上  訴  人  臺灣板橋地方法院檢察署檢察官
被      告  甲○○
上列上訴人因被告公共危險案件，不服本院中華民國97年9 月2
日97年度交簡字第4279號第一審判決（聲請簡易判決處刑案號：
97年度速偵字第3309號），提起上訴，本院管轄之第二審合議庭
判決如下：
    主      文
上訴駁回。
    事      實
一、甲○○前因酒醉駕車之公共危險案件，經臺灣士林地方法院
    以90年度交簡字第1182號判處罰金銀元6 萬元確定（不構成
    累犯）。詎猶不知警惕，明知服用酒類不能安全駕駛動力交
    通工具者，不得駕車，且明知其於民國97年8 月6 日下午6
    時許，在臺北縣三重市某工地飲用啤酒後，已達酒醉不能安
    全駕駛動力交通工具之程度，猶騎乘車號DNP-593 號輕型機
    車，欲前往友人家中停放，嗣於同日晚間7 時20分許，行經
    臺北縣三重市○○○路與長元西街口時，因行車不穩為警攔
    檢稽查，經員警以酒精測試器檢測甲○○之呼氣酒精濃度高
    達每公升0.79毫克，始查悉上情。
二、案經臺北縣政府警察局三重分局報請臺灣板橋地方法院檢察
    署偵辦後聲請以簡易判決處刑。
    理  由
一、上揭犯罪事實，業經被告甲○○於本院審理中自白不諱，並
    有酒精測定紀錄表、刑法第185 條之3 案件測試觀察紀錄表
    、臺北縣政府警察局三重分局汽機車駕駛人酒後生理協調平
    衡檢測紀錄表各1 份在卷可稽，足認被告之自白與事實相符
    ，洵堪採為認定事實之依據。本案事證明確，被告犯行，應
    堪認定。
二、核被告甲○○所為，係犯刑法第185 條之3 之服用酒類不能
    安全駕駛動力交通工具而駕駛罪。原審以被告犯罪事實明確
    ，援引刑事訴訟法第449 條第1 項前段、第3 項、第454 條
    第2 項、刑法第185 條之3 、第41條第1 項前段、刑法施行
    法第1 條之1 第1 項，量處被告拘役40日，並諭知易科罰金
    之折算標準，認事用法均無違誤，量刑亦屬妥適。公訴人上
    訴雖稱原判決量刑過輕云云，惟按關於刑之量定，係實體法
    上賦予法院得為自由裁量之事項，倘其未有逾越法律所規定
    之範圍，或濫用其權限，即不得任意指摘為違法，公訴人雖
    就原審法院適法範圍裁量權之行使為爭執，但原審量定刑期
    ，已審酌被告各種犯罪情狀，並無失出，是公訴人稱原審量
    刑過輕，請求改判云云，為無理由，應予駁回。
據上論斷，應依刑事訴訟法第455 條之1 第1 項、第3 項、第
368 條，判決如主文。
本案經檢察官李巧菱到庭執行職務。
中    華    民    國    97    年    11    月    18    日
                      交通法庭  審判長法  官  白光華
                                      法  官  楊志雄
                                      法  官  曾淑娟
上列正本證明與原本無異。
不得上訴。
                                      書記官  謝雪紅
中    華    民    國    97    年    11    月    18    日
附錄本案論罪科刑法條全文：
中華民國刑法第185條之3
服用毒品、麻醉藥品、酒類或其他相類之物，不能安全駕駛動力
交通工具而駕駛者，處1 年以下有期徒刑、拘役或科或併科15萬
元以下罰金。


司法院資訊處製作；財團法人民間司法改革基金會備份。
